最  高  行  政  法  院  裁  定
                                     100年度裁字第3051號
抗  告  人  鍾明源即展昇企業社
上列抗告人因與相對人雲林縣政府間就業服務法事件，對於中華
民國100年10月25日高雄高等行政法院100年度簡字第175號裁定
，提起抗告，本院裁定如下︰
    主  文
抗告駁回。
抗告訴訟費用由抗告人負擔。
    理  由
一、按對於適用簡易程序之裁定提起抗告，須經本院許可。前項
    許可，以訴訟事件所涉及之法律見解具有原則性者為限，行
    政訴訟法第235條定有明文。所謂法律見解具有原則性，係
    指該訴訟事件所涉及之法律問題意義重大，而有加以闡釋之
    必要情形而言。例如原裁判所適用之行政命令有牴觸法律之
    虞，或高等行政法院就同類事件所表示之法律見解存在歧異
    ，或與本院向來之見解互相牴觸，有由本院確認或統一法律
    上意見之必要等情形屬之。
二、緣抗告人因違反就業服務法第44條規定，經相對人依同法第
    63條第1項規定，裁罰新臺幣15萬元，抗告人不服，循序提
    起行政訴訟，惟未繳納裁判費，經原法院裁定命其於收受補
    費裁定7日內補繳裁判費，抗告人於民國100年9月26日收受
    該補正裁定，然抗告人未依限補繳，原法院於100年10月25
    日裁定駁回其訴。
三、抗告意旨略以：依最高法院51年台抗字第169號判例意旨，
    裁定期間並非不變期間，故當事人依裁定應補正之行為，雖
    已逾法院之裁定期間，但於法院尚未認其所為之訴訟行為為
    不合法予以駁回前，其補正仍屬有效，法院不得以其補正逾
    期為理由，予以駁回。本件抗告人雖未於原法院命補費之時
    限內補繳，然已於收受原法院駁回抗告人起訴之裁定前1日
    補繳裁判費，原裁定逕駁回抗告人之訴，顯違上開判例意旨
    而有違誤等語。惟查，補費期間固非不變期間，然補正依法
    仍應於法院駁回裁定生效前為之，本件原法院於100年10月2
    5日裁定駁回，並於同日公告而對外發生效力，抗告人之補
    費遲至100年10月27日始送達至原法院，原裁定係以抗告人
    未依限繳納而駁回，並非認其裁定補繳裁判費之期間為不變
    期間，抗告意旨無非就其於收受駁回起訴之原裁定前補繳裁
    判費是否合於補正起訴程式規定而為爭執，並無所涉及之法
    律見解具有原則性之情事。抗告人提起抗告，依首揭規定及
    說明，不應許可，其抗告難謂合法，應予駁回。
四、據上論結，本件抗告為不合法。依行政訴訟法第104條，民
    事訴訟法第95條、第78條，裁定如主文。
中    華    民    國    100   年    12    月    22    日
                    最高行政法院第二庭
                        審判長法官  劉  鑫  楨
                              法官  姜  素  娥
                              法官  吳  慧  娟
                              法官  許  瑞  助
                              法官  李  玉  卿

以  上  正  本  證  明  與  原  本  無  異
中    華    民    國    100   年    12    月    23    日
                              書記官  賀  瑞  鸞